臺灣臺南地方法院刑事判決
110年度交易字第886號
公  訴  人  臺灣臺南地方檢察署檢察官
被      告  朱珊葳



上列被告因過失傷害案件，經檢察官提起公訴（110年度偵字第1
1065號），被告於本院審理時為有罪之陳述，經本院裁定進行簡
式審判程序，判決如下：
    主  文
朱珊葳犯過失傷害罪，處拘役伍拾日，如易科罰金，以新臺幣壹
仟元折算壹日。
    犯罪事實
一、朱珊葳於民國109年12月15日14時44分許，駕駛車牌號碼000
    -0000號輕型機車（下稱甲車），由北往南方向，沿臺南市○
    區○○路00巷○○○○巷○○○路設○○○○○號誌之交岔路口前時，本應
    注意遵守燈光號誌之指示，且依當時天候晴、日間自然光線
    、柏油路面、乾燥、無缺陷、無障礙物、視距良好，並無不
    能注意之情事，竟疏未注意及此，貿然闖越紅燈駛入該交岔
    路口後右轉；適陳文碁騎乘車牌號碼000-000號重型機車（
    下稱乙車），由東往西方向，沿臺南市東區裕農路行駛至該
    路口，為閃避甲車而緊急煞車，致人車倒地，並因此受有左
    上牙齒閉鎖性骨折（左側上顎側門齒牙冠斷裂）、雙側手臂
    、手指、雙側膝蓋挫傷等傷害。嗣經朱珊葳向到場處理之員
    警自承為肇事者，並願接受裁判，始為警查悉上情。
二、案經朱珊葳自首暨陳文碁訴由臺南市政府警察局第一分局報
    告臺灣臺南地方檢察署檢察官偵查起訴。
    理    由
壹、程序事項
    本件被告所犯者，均非死刑、無期徒刑、最輕本刑為3年以
    上有期徒刑之罪或高等法院管轄第一審案件，其於本院審理
    時，就被訴事實均為有罪之陳述，經本院告知其簡式審判程
    序之旨，並聽取公訴人、被告之意見後，爰依刑事訴訟法第
    273條之1第1項之規定，裁定以簡式審判程序進行審理。
貳、實體事項
一、犯罪事實之認定
（一）被告於109年12月15日14時44分許，駕駛甲車，由北往南
      方向，沿臺南市○區○○路00巷○○○○巷○○○路設○○○○○號誌之
      交岔路口前時，闖越紅燈駛入該交岔路口後右轉；適陳文
      碁騎乘乙車，由東往西方向，沿臺南市東區裕農路行駛至
      該路口，為閃避甲車而緊急煞車，致人車倒地，並因此受
      有左上牙齒閉鎖性骨折（左側上顎側門齒牙冠斷裂）、雙
      側手臂、手指、雙側膝蓋挫傷等傷害等事實，業據被告供
      認不諱，核與告訴人陳文碁之陳述相符，復有臺灣基督長
      老教會新樓醫療財團法人臺南新樓醫院診斷證明書2份、
      道路交通事故調查報告表㈠、㈡、現場圖、車輛詳細資料報
      表各1份、道路交通事故照片22張、監視器影像截圖2張等
      在卷可佐。
（二）按駕駛人駕駛汽車，應遵守道路交通標誌、標線、號誌之
      指示；汽車行駛至交岔路口，其行進、轉彎應遵守燈光號
      誌之指示，道路交通安全規則第90條第1項前段、第102條
      第1項第1款前段，分別定有明文。次按車輛面對圓形紅燈
      表示禁止通行，不得超越停止線或進入路口，道路交通標
      誌標線號誌設置規則第206條亦有明文。經查，被告行經
      上開交岔路口前時，本應注意履行上開行車義務，且當時
      天候晴、日間自然光線、柏油路面、乾燥、無缺陷、無障
      礙物、視距良好等情形，亦有上開道路交通事故調查報告
      表㈠1紙附卷可稽，顯見並無不能注意之情事，竟疏未注意
      履行，以致告訴人為閃避甲車而緊急煞車，致人車倒地，
      並因此受有左上牙齒閉鎖性骨折（左側上顎側門齒牙冠斷
      裂）之傷害，足認被告確有過失。本件告訴人既因上開行
      車事故受有上開傷害，則被告之過失與告訴人所受之傷害
      結果間，即具有相當因果關係。
（三）至被告雖辯稱：告訴人亦有超速云云，然依全卷證據資料
      ，並無證據可證明告訴人當時有超速之行為，被告此部分
      辯解並無證據可佐，自無可採。況縱認告訴人就本件行車
      事故之發生與有過失，亦無從據此解免被告之過失責任。
      　　
（四）綜上所述，本案事證明確，被告犯行堪可認定，應依法論
      科。
二、論罪科刑
（一）核被告所為，係犯刑法第284條前段之過失傷害罪。
（二）本件交通事故發生後，報案人或勤指中心轉來資料並未報
      明肇事人姓名，處理人員前往現場處理時，肇事人在場，
      並當場承認為肇事人等事實，有臺南市政府警察局第一分
      局交通分隊道路交通事故肇事人自首情形紀錄表1份在卷
      可按（參見警卷第25頁），堪認被告於肇事後，未經有偵
      查權之公務員或機關發覺其犯嫌前，已向到場處理之警員
      坦承肇事而願接受裁判，應符合刑法第62條自首規定，爰
      依該條前段之規定減輕其刑。
（三）爰審酌本件交通事故之發生原因、被告之素行（前有因案
      經檢察官緩起訴之紀錄，臺灣高等法院被告前案紀錄表1
      份附卷可稽）、智識程度（大學肄業）、家庭（無須扶養
      他人）、經濟狀況（目前無業、無收入）、違反注意義務
      之程度、迄未能與告訴人和解、告訴人所受傷害程度及犯
      後態度等一切情狀，量處如主文所示之刑，併諭知易科罰
      金之折算標準。
據上論斷，依刑事訴訟法第273條之1第1項、第299條第1項前段
，刑法第284條前段、第62條、第41條第1項前段，刑法施行法第
1條之1第1項，判決如主文。
本案經檢察官胡晟榮提起公訴，檢察官李佳潔到庭執行職務。
中　　華　　民　　國　　111 　年　　 1　　月　　24　　日
                  刑事第六庭  法  官  陳鈺雯
以上正本證明與原本無異。
如不服本判決應於收受送達後20日內向本院提出上訴書狀，並應
敘述具體理由。其未敘述上訴理由者，應於上訴期間屆滿後20日
內向本院補提理由書( 均須按他造當事人之人數附繕本) 「切勿
逕送上級法院」。
                              書記官  洪儀珊　
中　　華　　民　　國　　111 　年　　1 　　月　　25　　日
附錄本案論罪科刑法條：
中華民國刑法第284條
（過失傷害罪）
因過失傷害人者，處一年以下有期徒刑、拘役或十萬元以下罰金
；致重傷者，處三年以下有期徒刑、拘役或三十萬元以下罰金。